【裁判字號】    98,交聲,347
【裁判日期】    981116
【裁判案由】    違反道路交通管理處罰條例
【裁判全文】
臺灣宜蘭地方法院交通事件裁定         98年度交聲字第347號
移送機關    交通部公路總局臺北區監理所宜蘭監理站
異  議  人  甲○
上列異議人因違反道路交通管理處罰條例案件，對於交通部公路
總局台北區監理所宜蘭監理站民國98年9月3日所為之處分（原處
分案號：宜監字第裁43─C00000000號），聲明異議，本院裁定
如下：
    主  文
異議駁回。
    理  由
一、按汽車駕駛人，行經有燈光號誌管制之交岔路口闖紅燈者，
    處新臺幣（下同）1,800元以上5,400元以下罰鍰，道路交通
    管理處罰條例第53條第1項定有明文。
二、移送機關裁決意旨略以：異議人甲○於民國98年7月22日19
    時35分許，騎乘車號BQW-971號普通重型機車，在台北縣三
    重市○○路274巷口處因「紅燈左轉」，經台北縣警察局三
    重分局掣發北縣警交大字第C00000000號舉發違反道路交通
    管理事件通知單舉發，並經移送機關請上開舉發單位調查，
    仍認異議人違規事實明確，乃以異議人違反前述道路交通管
    理處罰條例第53條第1項規定之行為，裁處異議人罰鍰1,800
    元，並依63條第1項第3款記違規點數3點。
三、異議意旨略以：異議人於前揭時地左轉時是綠燈，是在轉過
    去以後才變為紅燈的，詎警察逕認異議人為紅燈左轉，異議
    人不服經申訴後，卻得到開單警局回覆：「．．．98年7月2
    2日執勤時，於19時35分見甲○先生騎乘BQW-971號普重機車
    ，由三重市○○路紅燈左轉龍門路274巷，往河邊北街256巷
    方向行駛，為警發現當場攔查，請其出示相關證件告知違規
    事實後，依道路交通管理處罰條例第53條第1項舉發並無不
    當。」異議人不知「舉發並無不當」之標準何在、警察開單
    標準為何云云。
四、經查：
（一）異議人於98年7月22日19時35分許，騎乘車號BQW-971號普
      通重型機車，在台北縣三重市○○路274巷口處因「紅燈
      左轉」，經台北縣警察局三重分局掣發宜警交字第C00000
      000號舉發違反道路交通管理事件通知單舉發，為異議人
      所不爭執，並有舉發違反道路交通管理事件通知單1紙在
      卷可稽，此部分之事實應堪認定。
（二）至異議人辯稱未紅燈左轉云云，惟查：證人即舉發本件之
      員警陳明智到院證稱：於98年7月22日於三重市○○路274
      巷口發現異議人於該路口紅燈左轉，予以取締告發，異議
      人表示可否輕罰，但這是涉及偽造文書，伊沒有這麼做，
      仍據實告發。當時沒有下雨，天氣清爽，視線良好。異議
      人是紅燈大約3、4秒左右左轉。是伊攔下來舉發的第一輛
      ，只有異議人1台紅燈左轉等語明確。併參諸國家行政事
      務龐雜，資源有限，舉發員警既係在場之目擊證人，與異
      議人素不相識，並無嫌隙，又到庭以具結擔保供述之真實
      性，擔負觸犯偽證罪責之風險，是應無攀誣異議人之理。
      且交通警員掣單舉發違反道路交通管理處罰條例所列之違
      規事實，乃公務員基於職務上權力，依法就特定之具體事
      件所為具有公法上效果之單方行政行為，基於公務員為公
      法上行為具有公信力之原則，該行政處分當可被推定為真
      正，不以提出照片或影像之蒐證為必要。異議人既未就執
      勤警員之舉發有誤提出相關證據以供調查，本院經查亦無
      任何證據足資證明證人有捏造事實違法取締之情事，則執
      勤警員本其維護交通秩序、安全職責所為之舉發，自應受
      到合法、正確之推定。況且，證人陳明智對異議人「紅燈
      左轉」之違規情形與舉發經過已到庭結證如上，而細繹其
      證述內容尚無前後矛盾或與事理不符而存有瑕疵之處，足
      認證人陳明智所述，堪可採信。
五、綜上所述，異議人所辯洵無足採，從而，異議人確有在行經
    有燈光號誌管制之交岔路口闖紅燈之違規行為。移送機關依
    道路交通管理處罰條例第53條第1項裁處罰鍰1,800元，並依
    第63條第1項第3款規定記違規點數3點，核無不合。本件聲
    明異議為無理由，應予駁回。
據上論斷，應依道路交通案件處理辦法第19條裁定如主文。
中    華    民    國    98    年    11    月    16    日
                  交通法庭  法  官  謝佩玲
以上正本證明與原本無異。
如不服本裁定，應於裁定送達後5日內，向本院提出抗告狀。（
應附繕本）
                            書記官  李玉雲
中    華    民    國    98    年    11    月    16    日


司法院資訊處製作；財團法人民間司法改革基金會備份。
